最　高　行　政　法　院　裁　定
　　　　　　　　　　　　　94年度裁字第01008號
上　訴　人　甲○○
被 上訴 人　臺北市稅捐稽徵處
代　表　人　乙○○
上列當事人間因房屋稅件，上訴人不服中華民國92年11月27日臺
北高等行政法院92年度簡字第608號判決，提起上訴。本院裁定
如下：
　　主　文
上訴駁回。
上訴審訴訟費用由上訴人負擔。
　　理　由
一、按對於適用簡易程序之裁判提起上訴或抗告，須經最高行政
    法院許可，且該許可以訴訟事件所涉及之法律見解具有原則
    性者為限，行政訴訟法第235條定有明文。所謂訴訟事件涉
    及之法律見解具有原則性，係指該事件所涉及之法律問題意
    義重大，而有加以闡釋之必要情形而言，如對於行政命令是
    否牴觸法律所為之判斷，或就同類事件所表示之法律見解與
    其他高等行政法院或本院所表示之見解互相牴觸，有由本院
    統一法律上意見或確認其意見之必要情形屬之。
二、本件上訴人所有坐落臺北市○○○路○段108號7樓之17房屋
    ，於民國（下同）85年11月12日發生火災毀損，上訴人於同
    年11月27日向被上訴人所屬中南分處申請免徵房屋稅，該分
    處乃依行為時房屋稅條例第8條規定，自85年11月起停徵房
    屋稅。嗣被上訴人所屬中南分處於辦理89年度房屋稅籍清查
    作業時，查得系爭房屋已於88年5月5日復電使用，乃自88年
    5月起恢復課徵房屋稅，並據以核定課徵其91年房屋稅計新
    臺幣（以下同）3,984元。上訴人不服，申請復查，經被上
    訴人復查決定駁回。上訴人仍表不服，遂循序提起本件行政
    訴訟。其上訴意旨略以：查「房屋遇有焚燬至不堪居住程度
    者，應由納稅義務人申報當地主管稅務機關查實後，在未重
    建完成期內，停止課稅。」為房屋稅條例第8條所明定。被
    上訴人於來往公文暨原審庭訊時，均略謂：「派員現場勘查
    ，無法進入屋內，僅得依外觀顯示，該屋未達不堪居住之程
    度」，據此，被上訴人顯然未完成前開條例之「查實」要件
    。上訴人向被上訴人申請免徵房屋稅，並獲被上訴人函覆略
    謂：「將調查後函覆」，惟被上訴人迄今尚未函覆，且於來
    往公文暨原審庭訊時，均未提出反證，非但足證未完成房屋
    稅條例第8條之「查實」要件，且有未依憲法規定核定人民
    應納稅捐之事實。綜上所述，被上訴人所屬公務員於未完成
    職務上應為之調查，取得證據前，即逕行引用前開條例，即
    為違法行政。按該條例謂：「查實」，實乃賦予主管機關積
    極性作為，非任意推定適用，此乃主管機關依法行政，必須
    負有舉證責任，惟被上訴人任意適用該條例，並無積極證據
    證明已有查實行為，此乃適用法律並無證據之違法，為此請
    廢棄原判決，並撤銷原處分及訴願決定等語。經核，上訴人
    所爭執之事項無非原審法院證據取捨之事實認定，依首揭說
    明，上訴意旨核無所涉及之法律見解，具有原則性之重要情
    事，上訴人提起上訴，不應許可，其上訴難謂合法，應予駁
    回。
三、依行政訴訟法第249條第1項前段、第104條、民事訴訟法第
    95條、第78條，裁定如主文。
中    華    民    國    94    年    5     月    31    日
                  第四庭審判長法  官　徐　樹　海
                              法  官　高　啟　燦
                              法  官　吳　錦　龍
                              法  官　黃　合　文
                              法  官  林　茂　權
以  上  正  本  證  明  與  原  本  無  異
中    華    民    國    94    年    6    月    1      日
　　　　　　　　　　　　　　　書記官　傅  秋  龍
